【裁判字號】    97,基小,2086
【裁判日期】    971022
【裁判案由】    給付借款
【裁判全文】
臺灣基隆地方法院小額民事判決        97年度基小字第2086號
原      告  台灣歐利克股份有限公司
法定代理人  丙○○○
訴訟代理人  甲○○
被      告  乙○○
                      （
            丁○○
                      （
            己○○
                      （
            戊○○
                      （
上列當事人間請求清償債務事件，本院於中華民國97年10月15日
辯論終結，茲判決如下：
    主  文
被告應於繼承被繼承人陳吉男之遺產之限度內連帶給付原告新臺
幣伍萬玖仟捌佰貳拾玖元。
原告其餘之訴駁回。
訴訟費用新臺幣壹仟元由被告連帶負擔。
本判決命被告給付部分，得為假執行。
    事實及理由要領
一、本件原告主張：被告己○○於民國（下同）94年４月７日邀
    同被告等人之被繼承人陳吉男（已於95年８月29日死亡）為
    連帶保證人，以動產抵押分期付款之方式，向華南商業銀行
    股份有限公司龍江分公司（實為華南商業銀行股份有限公司
    ，龍江分公司僅為代理人；下稱華南銀行）借款新臺幣（下
    同）23萬元，以購買K9－9739自小客車１輛，分期付款本息
    總金額為307,692.元（實為己○○以K9－9739自小客車１輛
    ，為華南銀行設定動產抵押權為擔保，向華南銀行借款23萬
    元，約定借款期間為３年，利息按年息19.990％計算，３年
    之本息共307,692.元），約定自94年４月７日起至97年４月
    ７日止分36期平均攤還，於每月之７日各支付１次，每期應
    付8,547.元，己○○及陳吉男並共同簽發同面額之本票１紙
    交華南銀行收執。詎被告己○○僅依約支付至第29期止之本
    息，自第30期起即未再依約支付，尚欠７期59,829元未付。
    原告於97年１月10日受讓華南銀行上開貸款債權，嗣並聲請
    臺灣士林地方法院對被告己○○強制執行而無效果，經臺灣
    士林地方法院核發債權憑證在案。經查陳吉男業於95年８月
    29日死亡，被告等人均為陳吉男之繼承人，依法應以因繼承
    所得之遺產為限，負連帶清償責任，為此依約（連帶保證）
    及繼承之法律關係提起本件訴訟，請求判命被告連帶給付原
    告59,829元及自96年10月８日起至清償日止按年息20％計算
    之利息。
二、被告４人均自認原告主張之事實屬實，惟以：伊等目前無力
    一次清償等語，資為抗辯。
三、查原告主張之上開事實，業據被告自認屬實，並有原告提出
    之「貸款暨動產抵押契約書」、「債權移轉證明書」、臺灣
    士林地方法院債權憑證（以上均為影本）、陳吉男之除戶戶
    籍謄本及繼承系統表、被告等人之戶籍謄本及電腦列印之帳
    單（即「入金履歷」）各１件在卷可資佐證（經核與原告所
    述相符），原告之主張自堪信為真實，亦即訴外人陳吉男確
    有積欠原告７期分期款本息59,829元未付，而被告乙○○、
    己○○、丁○○及戊○○均為陳吉男之繼承人，對於陳吉男
    上開連帶保證債務，依法應負連帶清償之責，從而原告訴請
    被告等４人應於繼承被繼承人陳吉男之遺產之限度內連帶給
    付59,829元，自有依據，應予准許。至己○○向華南銀行借
    款之金額僅23萬元，307,692.元乃含３年之利息在內（依約
    為按年息19.990％計算）；其所欠59,829元，乃７期本息之
    總額，此有原告提出之電腦列印之帳單（即「入金履歷」）
    在卷可稽，故原告請求被告連帶給付自96年10月８日起至清
    償日止按年息20％計算之利息部分，為重複請求利息，並無
    依據，應不准許。
四、訴訟費用（即裁判費）1,000.元，依民事訴訟法第79條、第
    85條第２項規定，命由大部分敗訴之被告連帶負擔，爰依民
    事訴訟法第0436條之19第１項之規定，一併確定其數額如主
    文第３項所示。
五、本件命被告給付部分，係適用小額訴訟程序所為被告敗訴之
    判決，依民事訴訟法第0436條之20規定，應依職權宣告假執
    行，爰依職權宣告之。
六、據上論結，本件原告之訴為一部分有理由，一部分無理由，
    依民事訴訟法第79條、第85條第２項、第0436條之19第１項
    、第0436條之20，判決如主文。
中    華    民    國    97    年    10    月    22    日
                  基隆簡易庭法      官  林金發
一、以上正本係照原本作成。
二、如不服本判決服，應於本判決送達後20日內向本院提出上訴
    書狀（並附繕本）及繳納上訴裁判費新臺幣1,500.元，上訴
    於本院合議庭。
三、當事人之上訴，非以判決違背法令為理由不得為之，上訴狀
    應記載上訴理由，表明下列各款事項：
    (一)原判決所違背之法令及其具體內容。
    (二)依訴訟資料可認為原判決有違背法令之具體事實。
中    華    民    國    97    年    10    月    22    日
                            法院書記官  陳錦進


司法院資訊處製作；財團法人民間司法改革基金會備份。
